臺灣高等法院刑事裁定　　　　　　　　 100年度聲字第2698號
聲　請　人
即　被　告　宋進財
選任辯護人　張振興律師
上列聲請人因殺人等案件（本院100年度上重更(一)字第11號），
聲請具保停止羈押，本院裁定如下：
    主  文
聲請駁回。
    理  由
一、聲請人即被告宋進財因殺人等案件，前經本院訊問後，認為
    犯罪嫌疑重大，有刑事訴訟法第101條第1項第1、3款情形，
    非予羈押，顯難進行審判，及涉犯同法第101條之1第1項第3
    款規定刑法第302條之罪，罪嫌重大，有事實足認有反覆實
    施同一犯罪之虞，而有羈押之必要，於民國100年8月22日裁
    定執行羈押在案。
二、聲請意旨略以：(一)觀諸原審判決書第75頁清楚載明：本案並
    無直接證據證明被害人梁乾昌係由聲請人等人下手殺害，由
    此可證，檢察官以其涉犯殺人之犯罪嫌疑重大而聲請羈押，
    顯然有誤，檢察官聲請羈押之理由已消失，且此既是檢察官
    憑空臆測之假象，自無湮滅證據可言，亦無勾串共犯或證人
    之必要。伊被控殺人是天大之冤枉，恨不得天天到法院接受
    訊問，早日釐清真相，所以絕對配合法院傳訊，不會傳喚不
    到。(二)伊雖陸續於看守所內就醫，惟所罹患皮膚病之情形並
    未改善，甚至日益嚴重，所內設備顯不足以妥善醫治，懇請
    體恤上情，准予具保停止羈押等語。
三、按被告經法官訊問後，認為犯罪嫌疑重大，而有逃亡或有事
    實足認為有逃亡之虞，或所犯為死刑、無期徒刑或最輕本刑
    為5年以上有期徒刑之罪，非予羈押，顯難進行審判，得羈
    押之，刑事訴訟法第101條第1項第1款、第3款定有明文。此
    所謂之羈押，乃拘禁被告之強制處分，其目的係在於保全證
    據、確保刑事訴訟程序之進行及刑罰權之執行。是被告經法
    官訊問後，究竟有無刑事訴訟法第101條第1項各款之情形，
    均屬事實問題，法院應按訴訟之程度、卷證資料及其他一切
    情事斟酌之。次按刑事訴訟法第101條第1項第3款規定之羈
    押，係因被告所犯為死刑、無期徒刑或最輕本刑為5年以上
    有期徒刑之罪者，其可預期判決之刑度既重，該被告為規避
    刑罰之執行而妨礙追訴、審判程序進行之可能性增加，國家
    刑罰權有難以實現之危險，該規定旨在確保訴訟程序順利進
    行，使國家刑罰權得以實現，以維持重大之社會秩序及增進
    重大之公共利益，其目的洵屬正當。又基於憲法保障人民身
    體自由之意旨，被告犯重罪條款之罪嫌疑重大者，仍應有相
    當理由認為其有逃亡、湮滅、偽造、變造證據或勾串共犯或
    證人等之虞，法院斟酌命該被告具保、責付或限制住居等侵
    害較小之手段，均不足以確保追訴、審判或執行程序之順利
    進行，始符合該條款規定，非予羈押，顯難進行追訴、審判
    或執行之要件，此際羈押乃為維持刑事司法權有效行使之最
    後必要手段，於此範圍內，尚未逾越憲法第23條規定之比例
    原則，符合司法院釋字第392號、第653號、第654號解釋意
    旨，與憲法第8條保障人民身體自由及第16條保障人民訴訟
    權之意旨，尚無違背（同院釋字第665號解釋意旨參照）。
    又按刑事訴訟法第101條之1所定之預防性羈押，係因考慮該
    條所列各款犯罪，一般而言，對於他人生命、身體、財產有
    重大之侵害，對社會治安破壞甚鉅，而其犯罪性質，從實證
    之經驗而言，犯罪行為人大多有一而再、再而三反覆為之的
    傾向，故為避免此種犯罪型態之犯罪行為人，在同一社會環
    境條件下，再次興起犯罪之意念而再為同一之犯罪，因此透
    過拘束其身體自由之方式避免其再犯，是法院依該條規定決
    定是否應予羈押時，並不須有積極證據，足認其確實準備或
    預備再為同一之犯罪，而僅須由其犯罪之歷程觀察，其於某
    種條件下已經多次犯下該條所列之罪行，而該某種條件，現
    在正存在於被告本身或其前犯罪之外在條件並未有明顯之改
    善，而可使人相信在此等環境下，被告有可能再為同一犯罪
    之危險，即可認定有反覆實施該條犯罪之虞。
四、經查：
  (一)本件聲請人涉犯殺人、私行拘禁等犯行，業經原審以97年度
    重訴字第19號、98年度訴字第99號判處有期徒刑18年（殺人
    部分）、8月、6月、6月、8月、8月、5月、6月、6月（以上
    為私行拘禁部分）在案，足認聲請人犯罪嫌疑重大，且所犯
    殺人罪為最輕本刑10年以上有期徒刑之重罪，衡諸聲請人已
    受重刑之諭知，可預期聲請人逃匿以規避後續審判程序之進
    行及將來刑罰執行之可能性甚高，而有逃亡之虞。又聲請人
    夥同共犯李憲璋等人涉犯私行拘禁犯行之被害人數眾多，顯
    有反覆實施私行拘禁犯行之虞，非透過拘束其身體自由方式
    ，顯難預防其再犯，本院經斟酌全案情節、聲請人犯行所生
    之危害、對聲請人自由拘束之不利益及防禦權行使限制之程
    度後，認若以命具保、責付或限制住居等侵害較小之手段，
    均不足以確保後續審判或將來執行程序之順利進行，非予羈
    押，國家審判及刑罰權即有難以實現之危險，因而裁定羈押
    聲請人。
  (二)至聲請意旨所述之病症，經本院向法務部矯正署臺北看守所
    調閱聲請人之相關病歷，其上記載：聲請人罹患「牛皮癬」
    （乾癬）乙情，有該所100年9月20日北所衛字第1000009552
    號函及所附之病歷單附卷足憑，是聲請人所罹患之牛皮癬既
    已由該所進行給藥、持續治療中，則該疾病尚非不得在看守
    所內為檢查及治療，並無非保外就醫顯難治療之情形。是此
    部分所述，難認已符合刑事訴訟法第114條第3款所定不得駁
    回具保停止羈押聲請之要件。又本院既非以聲請人有湮滅證
    據、勾串共犯或證人之虞為由而予以羈押，則聲請意旨有關
    此部分之陳述，核與本件羈押當否之判斷無關。另聲請意旨
    所稱：為早日釐清所遭冤枉殺人之事，絕對配合法院傳訊，
    不會傳喚不到等語，尚不足資為聲請人受重刑諭知後，將來
    無逃亡之虞之擔保。
  (三)綜上所述，聲請人前開羈押原因尚未消滅，所為具保停止羈
    押之聲請，自難准許，應予駁回。
據上論斷，應依刑事訴訟法第220條，裁定如主文。
中    華    民    國   100    年    9     月    30    日
                     刑事第五庭  審判長法  官  王敏慧
                                       法  官  白光華
                                       法  官  崔玲琦
以上正本證明與原本無異。
如不服本裁定，應於收受送達後五日內向本院提出抗告狀。
                                       書記官  馬佳瑩
中    華    民    國   100    年    10    月    3     日